臺北高等行政法院判決　　　　　　　　　　　　　　　九十三年度簡字第二四七號
　　原　　　告　台灣愛普生科技股份有限公司
　　代　表　人　甲○○○
　　訴訟代理人　陳長文律師
　　　　　　　　李文傑律師（兼送達代收人）
　　　　　　　　劉定基律師
　　被　　　告　財政部臺北關稅局
　　代　表　人　詹昭鐶（局長）
右當事人間因進口貨物核定稅則號別事件，原告不服財政部中華民國九十二年十二月
十一日台財訴字第０九二００六二二一七號訴願決定，提起行政訴訟。本院判決如左
：
　　主  文
原告之訴駁回。
訴訟費用由原告負擔。
　　事  實
一、事實概要：
　  緣原告於民國（下同）九十一年十一月二十日委由超信航空貨運代理有限公司向
    被告報運進口「INT JET PRINTER EPSON STYLUS PRO 9600 INKJET PRINTER」（
    下稱系爭貨品）乙批（報單號碼：ＣＡ／九一／二七七／０二一七三號），原申
    報稅則號別第八四七一‧六０‧二０‧九０—八，稅率為免稅（FREE）；被告參
    據財政部基隆關稅局進口貨物稅則預先歸列答復函（八九）基預字第０一七二號
    及九十一年九月二十七日稽核報告案號Ａ九一三一六八，核定該貨物之稅則號別
    第八四四三．五一．００號，按稅率百分之三課徵（補徵稅費新台幣（下同）二
    五、四０八元）。原告不服，申請復查未獲變更，提起訴願經遭駁回，遂提起行
    政訴訟。
二、兩造聲明（本件未經言詞辯論，兩造之聲明及陳述依其書狀所載明）：
　(一)原告聲明：
    1.訴願決定及原處分均撤銷。
    2.訴訟費用由被告負擔。
　(二)被告聲明：
    1.駁回原告之訴。
    2.訴訟費用由原告負擔。
三、兩造之陳述：
  (一)原告主張之理由：
    1.本件系爭貨品究應歸屬於何號別，應考量稅則號別分類之目的。按稅則號別第
      八四七一項下所有貨品，稅率均為零稅率，此與稅則號別八四四三項下貨品，
      稅率均為百分之三，一為免稅，一為應稅，其規範目的截然不同；考諸稅則號
      別八四七一節內產品（類比或混合資料處理機、數位資料處理機、終端機、列
      表機、影像掃描器、鍵盤及儲存單元）享有免稅優惠之理由，無非係以相關商
      品均屬於（自動化）資訊科技設備，甚或為國內無產製之商品，故予以免稅之
      優惠，以加速我國資訊化之進程及提升我國科技水準；反觀稅則號別八四四三
      項下貨品（包括：平版印刷機、捲筒式文字印刷機、橡皮版印刷機），均為傳
      統機器設備，且多屬於國內有能力自行製造者，故而於稅捐負擔上與前述稅則
      號別八四七一項下之商品有所差異，合先說明。本件系爭貨品係搭配電腦使用
      （與中央處理單元連接），以微針點式壓電噴墨技術，經由石英震盪之原理，
      將墨水直接推出，並直接附著與紙張上，核屬於高科技自動化資訊設備，且為
      國內無產製之商品，明顯與稅則號別八四四三項下之傳統印刷機器設備有間，
      自前開免稅、應稅之規範目的以觀，要應歸類於稅則號別八四七一項下，方屬
      正確妥適。迺原處分機關及訴願決定機關不察，竟將之與稅則號別八四四三項
      下需透過字模或其他材料將油墨轉印於紙張上之一般傳統印刷機相提並論，並
      適用同樣之稅率，顯然違背稅則分類之目的，應由鈞院予以撤銷。
    2.本件系爭貨品完全符合稅則第八十四章章註五（丁）之規定，應歸入第八四七
      一節。按稅則第八十四章章註五（丁）明文規定：「列表機、鍵盤、X-Y座標
      輸入裝置及磁碟儲存單元，其符合前述乙、(2)及乙(3)之條件者，在任何情形均
      應歸入第八四七一節。」復按，前開章註五（丁）所稱之「前述乙、(2)及(3)」
      ，係指同註（乙）(2)：「其能直接或經由一個或多個單元間接與中央處理單元
      相連接者」及同註（乙）(3)：「其能以該系統所能使用之資料形式（碼或信號
      ）接收或遞送資料者」而言，先予敘明。本件系爭貨品係屬「列表機」，需搭
      配電腦使用（直接與中央處理單元相連接），且能以系統所使用之資料形式，
      接收或遞送資料，完全符合章註五（丁）之規定，要無疑義，被告及訴願決定
      機關就此亦從未否認；被告及訴願決定機關所爭執者，乃前開第八十四章章註
      五（乙）本文規定：「自動資料處理機可由多種分離單元結合成一系統。除後
      述（戊）項所述者外，如一單元能符合下列所有條件者，得視為整個系統之一
      部分。」，故適用章註五（乙）(2)及（乙）(3)規定之前提，須非屬於章註五（
      戊）規定之情形，亦即「機器內裝有自動資料處理或與自動資料處理機結合者
      ，其能達成除資料處理外之某特定功能者，應按其特定功能歸列應屬之節，如
      無適當之節可歸列者，則歸入剩餘節。」本件系爭貨品因具有印刷機具之特性
      ，自應優先依章註五（戊）之規定，歸列入第八四四三節。然不可不察者，前
      開章註五（丁）明文引據者，僅章註五（乙）(2)及(3)之部分，並未包含章註五
      （乙）本文之部分，故章註五（戊）之規定，要「非」適用章註五（丁）之前
      提；詳言之，章註五（乙）係在規定某一機器是否可視為「系統」之一部分，
      故需考慮特定機器除資料處理之功能外，是否尚具有其他特定功能（即章註五
      （戊）之規定）；惟章註五（丁）則係具體、直接就各種「列表機」、「鍵盤
      」等之稅則號別歸屬加以規定之條文，故於適用上，自無在章註五（丁）明文
      引據之條件（即章註五（乙）(2)及(3)）外，再行考慮章註五（戊）之必要。被
      告及訴願決定機關未詳查上開規定之適用關係，率以本件系爭貨物符合章註五
      （戊）規定，具有特殊功能為由，另將系爭貨品歸入第八四四三節，適用法規
      顯有錯誤。又若果依被告及訴願決定機關之見解，認章註五（戊）之規定係適
      用章註五（丁）之前提，則所有電腦之周邊商品（例如一般之桌上型噴墨印表
      機），因除能達成資料處理外，均尚具有其他「特定功能」（例如：列表），
      即應優先適用章註五（戊），按特定功能歸列應屬之節或剩餘節，則章註五（
      丁）之規定豈非毫無適用之可能而形同具文。準此，足見被告及訴願決定機關
      就章註五相關規定適用之見解係屬錯誤，且顯與一般法令解釋之原則相違。
    3.至原復查決定及原訴願決定指本件應參照「國際商品統一分類制度（H.S.）註
      解（下稱「註解」）」第一一六四頁第七行：「噴墨式印表機與自動資料處理
      連結使用，且以其尺寸、技術性及特定用途而論，若具有印刷、繪圖產業所使
      用之特定功能印刷機具特性者（如預印顏色校正之製作），則將視其為具有特
      殊功能者而歸屬八四四三節」云云，則更屬無稽；蓋應注意者，前開註解乃關
      稅合作理事會制訂，並非屬具有法規範效力之國內法律規章，稅則附則雖規定
      主管機關於決定稅則號別之劃分時，得參據該註解之規定，惟其應係指某項貨
      物應歸入何稅則號別，國內有關規定尚非明確時，主管機關方得參照註解之規
      定予以決定，倘某項貨品應如何歸類，稅則及國內有關規定已屬明確，適用上
      並無疑義時，主管機關自不得再參考註解之規定，任意以不具法規範效力之註
      解，取代國內法令，無視內國立法者之立法意旨。按本件系爭貨品完全符合稅
      則第八十四章章註五（丁）之規定，應歸入第八四七一節已如前述，並未有任
      何不明確之處，則被告及訴願決定機關另行引據註解之規定，排除稅則之明文
      ，要屬違法。
    4.美國海關九十年十二月二十七日預先歸類答覆函之說明，與系爭貨品具有相同
      「大圖輸出」功能之原告同系列產品：Epson Stylus Pro Epson Stylus Pro
      10000，即為該國海關歸入稅則八四七一節（稅率零），被告未注意國際上其
      他國家稅則分類有利於原告之案例，違反行政程序法第九條。
    5.系爭貨品須與電腦連結方能使用，非如被告所稱本身已具備特殊功能，且系爭
      貨品「噴墨列表機」與原處分所稱稅則八四四三．五一．００之「嘖墨印刷機
      」設計原理並不相同。
  (二)被告主張之理由：
    1.按海關進口稅則第八四七一．六０．二０號為「其他列表機」，稅率FREE；稅
      則第八四四三．五一．００號為「噴墨式印刷機」，稅率百分之三。
    2.「海關進口稅則附則」一、本稅則各號別品目之劃分，除依據本稅則類、章及
      其註，各號別之貨名及解釋準則之規定外，並得參據關稅合作理事會編纂之「
      國際商品統一分類制度（H.S.）註解」及其他有關文件辦理。‧‧‧。「海關
      進口稅則解釋準則」海關進口稅則貨品之分類依下列原則辦理：一、類、章及
      分章之標題，僅為便於查考而設；其分類之核定，應依照稅則號別所列之名稱
      及有關類或章註為之，此等稅則號別或註內未另行規定者，依照後列各準則規
      定辦理。‧‧‧三、‧‧‧（甲）稅則號別所列之具有特殊性者較僅具一般性
      者優先適用。‧‧‧為「中華民國海關進口稅則、進出口貨品分類表合訂本」
      （九十一年三月修訂版）所明定；被告依前揭規定按海關進口稅則第十六類類
      註四：機器（包括機器組合）具有個別之構件（不論單獨或以管線、傳動裝置
      、電纜或其他裝置連接者）供發揮顯明之功能者，按其功能歸入適當之節（第
      八十四章或八十五章）及第八十四章章註五（戊）「機器內裝有自動資料處理
      機或與自動資料處理機結合者，除能達成資料處理外之某特定功能者，應按其
      特定功能歸列應屬之節，如無適當之節可歸列者，則歸入剩餘節。」，另依國
      際商品統一分類制度註解第一一六四頁第七行「前述規定將視第八十四章章註
      五之全部內容而定。因此，‧‧‧。是以，噴墨式印表機與自動資料處理機連
      結使用，且以其尺寸、技術性及特定用途而論，若具有印刷、繪圖產業所使用
      之特定功能印刷機具特性者（如預印顏色校正之製作），則將視其為具有特殊
      功能者而歸屬八四四三節。」；系爭貨品屬於「專業大圖輸出機」，主功能為
      繪圖，特性為經編輯排版直接由電腦輸出影像，其適用範圍為商用海報、學校
      教案輸出、懸掛式布旗、專業攝影寫真輸出、高品質數位打樣、建築用圖稿Ｃ
      ＡＤ／ＣＡＭ等，被告依其特性按「海關進口稅則附則」一、「海關進口稅則
      解釋準則」三（甲）、海關進口稅則第十六類類註四、第八十四章章註五（戊
      ）及國際商品統一分類制度註解，並參據前揭基隆關稅局進口貨物稅則預先歸
      列答復函及稽核報告，核無原申報稅則號別八四七一．六０．二０號適用，改
      列其進口稅則為第八四四三．五一．００號，按稅率百分之三課徵，於法並無
      不合。
    3.依「中華民國海關進口稅則、輸出入貨品分類表」合訂本總說明三、‧‧‧稅
      則號別之認定，應依據H.S.解釋準則及附則所載有關規定辦理。另依海關進口
      稅則解釋準則，海關進口稅則貨品之分類應依下列原則辦理：一、類、章及分
      章之標題，僅為便於查考而設；其分類之核定，應依照稅則號別所列之名稱及
      有關類或章註為之，此等稅則號別或註內未另行規定者，依照後列各準則規定
      辦理。三、‧‧‧（甲）稅則號別所列之具有特殊性者較僅具一般性者優先適
      用。‧‧‧：」；準此，稅則號別之核定並非只依貨名來審核，還必須參考有
      關類或章註、稅則號別所列之具有特殊性者較僅具一般性者優先適用、依據
      H.S.解釋準則及附則所載有關規定辦理等相關規定，原告顯對稅則號別之分類
      有所誤解。
    4.依「中華民國海關進口稅則、輸出入貨品分類表」合訂本總說明五、本書之中
      英文對照，如解釋發生疑義時，應以中文為主，原告所稱係爭貨品屬「列表機
      」，然原告之報單上並無「列表機」字樣，但依原告提供之型錄，系爭貨品係
      屬「系列專業大圖輸出機」，除自相矛盾外，亦將造成消費者混淆；系爭貨品
      具有之主功能為繪圖，特性為經編輯排版直接由電腦輸出影像，其適用範圍為
      商用海報（賣場宣傳促銷、新品展示海報、室內場地佈置等）、學校教案輸出
      （教學資料、教室佈置、科展、研究成果展、校內活動海報等）、懸掛式布旗
      （展示中心、百貨賣場、量販連鎖店頭宣傳等）、專業攝影寫真輸出（人物、
      風景、自然生態、寫實各式專業攝影輸出、個展活動等）、高品質數位打樣（
      印刷打樣、出版打樣、包裝盒打樣、報紙打樣等）、建築用圖稿ＣＡＤ／ＣＡ
      Ｍ（電腦繪圖、工程製圖、建築構圖等）等各商業應用領域的專業需求，本局
      依其專業特性，按海關進口稅則附則一、海關進口稅則解釋準則三（甲）及中
      華民國海關進口稅則、進出口貨品分類表合訂本第十六類類註四：機器（包括
      機器組合）具有個別之構件（不論單獨或以管線、傳動裝置、電纜或其他裝置
      連接者）供發揮顯明之功能者，按其功能歸入適當之節、第八十四章章註五、
      （戊）「機器內裝有自動資料處理機或與自動資料處理機結合者，除能達成資
      料處理外之某特定功能者，應按其特定功能歸列應屬之節，如無適當之節可歸
      列者，則歸入剩餘節。」及國際商品統一分類制度註解第一一六四頁第七行之
      規定核其稅則號別為第八四四三、五一、００號；十六類類註四已明定依「其
      發揮顯明之功能者，按其功能歸入適當之節」，系爭貨物為「系列專業大圖輸
      出機」自無章註五、丁之適用性，被告核其稅則號別為第八四四三、五一、０
      ０號，完全於法有據。
    5.「中華民國海關進口稅則、輸出入貨品分類表合訂本」經立法院三讀通過並由
      總統公告實施，另「國際商品統一分類制度（H.S.）註解」業經財政部核定公
      告實施；依司法院釋字第二八七號解釋「行政主管機關就行政法規所為之釋示
      ，係闡明法規之原意，固應自法規生效之日起有其適用。‧‧‧」，財政部係
      行政主管機關，就行政法規所為之釋示，自法規生效之日起有其適用。系爭貨
      品屬於「專業大圖輸出機」，按其特性，依前揭規定，核定其稅則號別第八四
      四三．五一．００號並無違誤。
　　理  由
一、行政訴訟法第二百二十九條第一項所定適用簡易程序之數額，業經司法院以九十
    二年九月十七日院台廳行一字第二三六八一號令增至新台幣二十萬元，並定於九
    十三年一月一日實施。本件原告爭執之金額未逾新台幣二十萬元，自應適用簡易
    程序事件，爰不經言詞辯論為判決。
二、按海關進口稅則號別第八四七一‧六０‧二０號為「列表機」，稅率免稅（FREE
    ）；稅則號別第八四四三‧五一‧００號為「噴墨式印刷機」，稅率百分之三。
    次按「海關進口稅則附則一、本稅則各號別品目之劃分，除依據本稅則類、章及
    其註，各號別之貨名及解釋準則之規定外，並得參據關稅合作理事會編纂之『國
    際商品統一分類制度（H.S.）註解』及其他有關文件辦理。」「海關進口稅則解
    釋準則：海關進口稅則貨品之分類依下列原則辦理：一、類、章及分章之標題，
    僅為便於查考而設；其分類之核定，應依照稅則號別所列之名稱及有關類或章註
    為之，此等稅則號別或註內未另行規定者，依照後列各準則規定辦理。‧‧‧三
    、‧‧‧（甲）稅則號別所列之具有特殊性者較僅具一般性者優先適用。」為「
    中華民國海關進口稅則、進出口貨品分類表合訂本」（九十一年三月修訂版）所
    規定。又「機器（包括機器組合）具有個別之構件（不論單獨或以管線、傳動裝
    置、電纜或其他裝置連接者）供發揮顯明之功能者，按其功能歸入適當之節」、
    「機器內裝有自動資料處理機或與自動資料處理機結合者，除能達成資料處理外
    之某特定功能者，應按其特定功能歸列應屬之節，如無適當之節可歸列者，則歸
    入剩餘節。」亦分別為海關進口稅則第十六類類註四、第八十四章章註五（戊）
    所規定。「前述規定將視第八十四章章註五之全部內容而定。因此，‧‧‧。是
    以，噴墨式印表機與自動資料處理機連結使用，且以其尺寸、技術性及特定用途
    而論，若具有印刷、繪圖產業所使用之特定功能印刷機具特性者（如預印顏色校
    正之製作），則將視其為具有特殊功能者而歸屬八四四三節。」亦經國際商品統
    一分類制度註解（第一一六四頁第七行）（原處分卷一附件十）釋示在案。
三、本件原告於九十一年十一月二十日委由超信航空貨運代理有限公司向被告報運進
    口系爭貨物，申報稅則號別第八四七一‧六０‧二０‧九０—八（稅率為免稅）
    ，而系爭貨物為「專業大圖輸出機」，其主功能為繪圖，特性乃經編輯排版直接
    由電腦輸出影像，適用範圍為商用海報、學校教案輸出、懸掛式布旗、專業攝影
    寫真輸出、高品質數位打樣、建築用圖稿ＣＡＤ／ＣＡＭ等之事實，有進口報單
    及系爭貨物之原廠型錄附原處分卷可稽。被告依系爭貨物之特性，按上開海關進
    口稅則附則一、海關進口稅則解釋準則三﹙甲﹚、海關進口稅則第十六類類註四
    、第八十四章章註五﹙戊﹚及國際商品統一分類制度註解，認無原申報稅則號別
    八四七一．六０．二０號適用，改列其進口稅則為第八四四三．五一．００號，
    按稅率百分之三課徵（補徵稅費二五、四０八元），核無不合。
四、原告雖為如事實欄所載之主張，惟查：
(一)、依「中華民國海關進口稅則、輸出入貨品分類表」合訂本總說明三「‧‧‧稅
      則號別之認定，應依據H.S.解釋準則及附則所載有關規定辦理」，上開海關進
      口稅則解釋準則：「海關進口稅則貨品之分類應依下列原則辦理：一、類、章
      及分章之標題，僅為便於查考而設；其分類之核定，應依照稅則號別所列之名
      稱及有關類或章註為之，此等稅則號別或註內未另行規定者，依照後列各準則
      規定辦理。三、‧‧‧（甲）稅則號別所列之具有特殊性者較僅具一般性者優
      先適用。‧‧‧：」，是稅則號別之核定並非僅依貨名審核，尚須參考有關類
      或章註、稅則號別所列之具有特殊性者較僅具一般性者優先適用、依據H.S.解
      釋準則及附則所載有關規定辦理等相關規定，原告顯對稅則號別之分類有所誤
      解。再依「中華民國海關進口稅則、輸出入貨品分類表」合訂本總說明五、本
      書之中英文對照，如解釋發生疑義時，應以中文為主，原告雖稱係爭貨品屬「
      列表機」，然原告之報單上並無「列表機」字樣，而依上開原告提供之系爭貨
      物型錄，系爭貨物係屬「系列專業大圖輸出機」，其具有之主功能為繪圖，特
      性為經編輯排版直接由電腦輸出影像，其適用範圍為商用海報﹙賣場宣傳促銷
      、新品展示海報、室內場地佈置等﹚、學校教案輸出﹙教學資料、教室佈置、
      科展、研究成果展、校內活動海報等﹚、懸掛式布旗﹙展示中心、百貨賣場、
      量販連鎖店頭宣傳等﹚、專業攝影寫真輸出﹙人物、風景、自然生態、寫實各
      式專業攝影輸出、個展活動等﹚、高品質數位打樣﹙印刷打樣、出版打樣、包
      裝盒打樣、報紙打樣等﹚、建築用圖稿ＣＡＤ／ＣＡＭ﹙電腦繪圖、工程製圖
      、建築構圖等﹚等各商業應用領域的專業需求，其有印刷、繪圖產業所使用之
      特定功能印刷機具特性，依前述說明，並非列表機，自無稅則第八十四章章註
      五．（丁）「列表機、鍵盤、X—Y座標輸入裝置及磁碟儲存單元，其符合前數
      乙(2)及乙(3)之條件者，在任何情形均為應歸入第八四七一節。」之適用。且適
      用稅則第八十四章章註五．（丁）之要件為「列表機、鍵盤、X—Y座標輸入裝
      置及磁碟儲存單元，其符合前述乙(2)及乙(3)之條件者」，即符合章註五（乙）
      (2)及（乙）(3)之條件，始得適用稅則第八十四章章註五．（丁）。而依稅則第
      八十四章章註五（乙）本文規定：「自動資料處理機可由多種分離單元結合成
      一系統。除後述（戊）項所述者外，如一單元能符合下列所有條件者，得視為
      整個系統之一部分。」適用章註五（乙）(2)及（乙）(3)規定之前提，必須非屬
      於稅則第八十四章章註五（戊）規定之情形，亦即無「機器內裝有自動資料處
      理或與自動資料處理機結合者，其能達成除資料處理外之某特定功能者，應按
      其特定功能歸列應屬之節，如無適當之節可歸列者，則歸入剩餘節。」之情事
      。本件系爭貨品因具有印刷機具之特性，合乎章註五（戊）之規定，不具備適
      用章註五（乙）(2)及（乙）(3)規定之前提，即不符章註五（乙）(2)及（乙）(3)
      之條件，自不得適用稅則第八十四章章註五．（丁）。是原告主張系爭貨品完
      全符合稅則第八十四章章註五（丁）之規定，應歸入第八四七一節，系爭貨品
      須與電腦連結方能使用，非如被告所稱本身已具備特殊功能，且系爭貨品「噴
      墨列表機」與原處分所稱稅則八四四三．五一．００之「嘖墨印刷機」設計原
      理並不相同云云，並不足採。
(二)、「國際商品統一分類制度﹙H.S.﹚註解」中文版於九十一年二月一日經部分修
      訂，修正前第一一六四頁並無「前述規定將視第八十四章章註五之全部內容而
      定。因此，‧‧‧。是以，噴墨式印表機與自動資料處理機連結使用，且以其
      尺寸、技術性及特定用途而論，若具有印刷、繪圖產業所使用之特定功能印刷
      機具特性者﹙如預印顏色校正之製作﹚，則將視其為具有特殊功能者而歸屬八
      四四三節。」，修正後增加上開內容，是原告不能以美國海關九十年十二月二
      十七日預先歸類答覆函之說明，與系爭貨品具有相同「大圖輸出」功能之原告
      同系列產品：Epson Stylus Pro Epson Stylus Pro 10000，即為該國海關歸
      入稅則八四七一節 (稅率零)，而指摘原處分不合法。
(三)、「國際商品統一分類制度﹙H.S.﹚註解」則經財政部核定公告實施，且如前所
      述，依「海關進口稅則附則一、本稅則各號別品目之劃分，除依據本稅則類、
      章及其註，各號別之貨名及解釋準則之規定外，並得參據關稅合作理事會編纂
      之『國際商品統一分類制度（H.S.）註解』及其他有關文件辦理。」被告參酌
      「國際商品統一分類制度﹙H.S.﹚註解」核定系爭貨物之稅則號別，自屬有據
      。原告主張前開註解乃關稅合作理事會制訂，並非屬具有法規範效力之國內法
      律規章，稅則附則雖規定主管機關於決定稅則號別之劃分時，得參據該註解之
      規定，惟其應係指某項貨物應歸入何稅則號別，國內有關規定尚非明確時，主
      管機關方得參照註解之規定予以決定，倘某項貨品應如何歸類，稅則及國內有
      關規定已屬明確，適用上並無疑義時，主管機關自不得再參考註解之規定，任
      意以不具法規範效力之註解，取代國內法令，無視內國立法者之立法意旨云云
      ，並不足採。
五、從而，原處分並無違法，訴願決定予以維持，亦無不合。原告訴請撤銷，為無理
    由，應予駁回。
六、據上論結，本件原告之訴為無理由，爰依行政訴訟法第九十八條第三項前段，判
    決如主文。
中　　華　　民　　國　　九十三　　　年　　　七　　　　月　　二十六　　　日
                                  臺北高等行政法院  第二庭
      　　　　　　　　　　　　　　　　　　　　      法　官　吳東都
右為正本係照原本作成。
本件以訴訟事件所涉及之法律見解具有原則性者為限，始得於本判決送達後二十日
內向本院提出上訴狀並表明上訴理由，如已於本判決宣示後送達前提起上訴者，應
於判決送達後二十日內補具上訴理由（均按他造人數附繕本），且經最高行政法院
許可後方得上訴。
中　　　華　　　民　　　國　　九十三　　年　　　七　　　月　　二十六　　日
                                                    書記官  李金釵
